【裁判字號】    92,交抗,116
【裁判日期】    921014
【裁判案由】    聲明異議
【裁判全文】
臺灣高等法院高雄分院刑事裁定          九十二年度交抗字第一一六號
    抗  告  人
    即  異議人  甲○○
右抗告人因違反道路交通管理處罰條例聲明異議案件，不服臺灣高雄地方法院九十二
年度交聲字第三七八號中華民國九十二年九月十六日裁定，提起抗告，本院裁定如左
：
      主      文
抗告駁回。
      理      由
一、按「受處分人，不服第八條主管機關所為之處罰，得於接到裁決書之翌日起二十
    日內，向管轄地方法院聲明異議」、「交通法庭認聲明異議不合法律上之程式或
    其異議權已經喪失者，應以裁定駁回之」，道路交通管理處罰條例第八十七條第
    一項、道路交通案件處理辦法第十八條前段分別定有明文。故受處分人自應於上
    開規定之期間內向法院聲明異議，倘受處分人逾期異議，即於法不合，法院自應
    裁定駁回。
二、查原裁定以本件異議人甲○○於民國（下同）九十二年五月七日，在高雄市○○
    路與忠孝路口，經警舉發其有「無照駕駛」及「拼裝車未領用牌證行駛」之交通
    違規，並經高雄市政府交通局交通事件裁決處於九十二年七月二十二日以高市府
    交裁字第裁三二─Ｂ00000000號裁決處異議人罰鍰新台幣一萬九千二百
    元在案，且該裁決書已於九十二年七月二十五日送達異議人之同居人即其妻吳麗
    珠等情，有高雄市政府警察局舉發違反道路交通管理事件通知單、高雄市○○○
    ○道路交通管理事件裁決書、送達證書各乙份在卷可稽，故上開裁決業已於九十
    二年七月二十五日發生送達之效力。嗣異議人遲至九十二年八月十五日始向該院
    聲明異議，已逾二十日之法定不變期間，揆諸首揭法律規定與前開說明，異議人
    聲明異議自有未合，因而駁回異議人之異議。
三、異議人抗告意旨以：伊係於九十二年七月二十五日收到裁決書，而二十六、二十
    七日係週休二日，伊不知異議期間之二十日係自收受送達之翌日起算，不扣除例
    假日，於同年八月十四日異議期間已屆，遲至八月十五日始向台灣高雄地方法院
    聲明異議，伊係不懂法律，應無過失，請撤銷原裁定云云。然上開異議期間係不
    變期間，僅於期間之末日係例假日時，始得順延一日，始日係例假日時則不得順
    延，不因異議人是否熟諳法律而有差異，是異議人之抗告非有理由，應予駁回。
四、據上論結，應依道路交通案件處理辦法第二十六條、刑事訴訟法第四百十二條，
    裁定如主文。
中    華    民    國     九十二     年       十       月       十四     日
                              臺灣高等法院高雄分院刑事第四庭
                                  審判長法官  蕭權閔
                                        法官  李嘉興
                                        法官  陳吉雄
右正本證明與原本無異。
不得再抗告。
                                      書記官  黎  珍
中    華    民    國     九十二     年       十       月       十五     日
                                                                     Ａ


司法院資訊處製作；財團法人民間司法改革基金會備份。
